臺灣板橋地方法院刑事判決　　　　　　 100年度訴字第1761號
公　訴　人　臺灣板橋地方法院檢察署檢察官
被　　　告　朱黃軍
選任辯護人　曾智群律師
上列被告因違反毒品危害防制條例案件，經檢察官提起公訴（
100年度偵緝字第527、528號），本院判決如下：
    主  文
朱黃軍所犯如附表「主文」欄所示之罪，各處刑、宣告沒收如附
表「主文」欄之所示。應執行有期徒刑柒年捌月。未扣案販賣毒
品所得之財物新臺幣貳仟元沒收，如全部或一部不能沒收時，以
其財產抵償之，扣案愷他命（驗餘純質淨重貳拾玖點柒參捌參公
克）、包裝袋貳個均沒收。
    事  實
一、朱黃軍其明知甲基安非他命（Methamphetamine ）、愷他命
    （Ketamine）分屬毒品危害防制條例第2 條第2 項第2 款、
    第3 款所列之第2 級、第3 級毒品，不得販賣、轉讓及持有
    ，仍為下列犯行：
  (一)基於販賣第2 級毒品甲基安非他命牟利之犯意，於附表編號
    1 、2 所示之時、地，以附表編號1 、2 所示之價格，販賣
    附表編號1 、2 所示之甲基安非他命予高榮唯。嗣於99年9
    月17日21時40分許，經警持搜索票至其所經營位於新北市○
    ○區○○路731 號「愛麗絲檳榔攤」搜索，扣得甲基安非他
    命1 包、第4 級毒品先驅原料假麻黃鹼2 袋、分裝袋253 個
    、電子磅秤1 臺、吸食器1 組，而循線查知上情。
  (二)於附表編號3 所示之時、地，購入附表編號3 所示之愷他命
    而非法持有之。嗣於99年10月1 日13時40分許，在上開「艾
    莉絲檳榔攤」為警查獲，並扣得前開愷他命、裝盛前開愷他
    命之包裝袋2 個、甲基安非他命5 包、分裝袋35個、電子磅
    秤1 臺、分裝勺1 支、吸食器2 組、藥丸3 顆。
二、案經新北市（即改制前臺北縣）政府警察局中和第一分局、
    第二分局移送臺灣板橋地方法院檢察署檢察官偵查起訴。
    理  由
一、證據能力：
  (一)被告以外之人於審判外之言詞或書面陳述，除法律有規定者
    外，不得作為證據；被告以外之人於審判外向法官所為之陳
    述，得為證據；被告以外之人於偵查中向檢察官所為之陳述
    ，除顯有不可信之情況者外，得為證據；被告以外之人於審
    判外之陳述，雖不符刑事訴訟法第159 條之1 至第159 條之
    4 之規定，而經當事人於審判程序同意作為證據，法院審酌
    該言詞陳述或書面陳述作成時之情況，認為適當者，亦得為
    證據。當事人、代理人或辯護人於法院調查證據時，知有第
    159 條第1 項不得為證據之情形，而未於言詞辯論終結前聲
    明異議者，視為有前項之同意，刑事訴訟法第159 條第1 項
    、第159 條之1 、第159 條之5 分別定有明文。
  (1)證人高榮唯於警詢所為之陳述，雖屬審判外之陳述，惟被告
    朱黃軍及其辯護人於本院審理時陳明同意證人高榮唯於警詢
    中所為陳述有證據能力（見本院100 年8 月30日準備程序筆
    錄），於本院審理時亦未主張排除證人高榮唯前開陳述之證
    據能力，且迄於本院言詞辯論終結前均未表示異議（見本院
    100 年12月2 日審判筆錄），本院審酌證人高榮唯之證述應
    無重大瑕疵且與事實相符，依前開法條規定，認證人高榮唯
    前開審判外之證述得為證據。
  (2)證人高榮唯於偵查中向檢察官所為之陳述，雖屬審判外之陳
    述，惟現階段刑事訴訟法規定檢察官代表國家偵查犯罪、實
    施公訴，依法其有訊問被告、證人及鑑定人之權，證人、鑑
    定人且須具結，而實務運作時，檢察官偵查中向被告以外之
    人所取得之陳述，原則上均能遵守法律規定，不致違法取供
    ，其可信度極高，是以，刑事訴訟法於92年2 月6 日修正時
    ，即為兼顧理論與實務，以該法第159 條之1 第2 項規定，
    除顯有不可信之情況者外，得為證據。證人高榮唯於偵查中
    依法具結後向檢察官所為之陳述，並非檢察官非法取供而得
    ，且並無證據證明前開證人於檢察官偵查中所為證述有何誤
    認之情形，並無顯不可信之情況，自得作為證據。
  (二)被告及其辯護人同意卷附搜索票、搜索扣押筆錄、扣押物品
    目錄表、毒品鑑定書有證據能力（見本院100 年8 月30日準
    備程序筆錄），經本院於審理期日提示前開證據並告以要旨
    ，被告及其辯護人就此部分證據之證據能力均未聲明異議（
    見本院100 年12月2 日審判筆錄），且查並無不得作為證據
    之事由，依法自得作為證據。
二、得心證之理由：
  (一)被告固坦承有於附表編號1 、2 所示時、地交付甲基安非他
    命予高榮唯，且各向之收取附表編號1 、2 所示之款項，且
    持有附表編號3 所示之愷他命等情，惟矢口否認有何販賣第
    2 級毒品甲基安非他命之犯行，辯稱：伊係與高榮唯合資購
    買甲基安非他命云云。
  (二)經查：
  (1)證人朱黃軍於警詢、檢察官偵查中及本院審理時證稱：99年
    8 、9 月間，伊有施用安非他命，伊曾向被告朱黃軍購買2
    次安非他命，一次係於99年8 月底，在新北市○○區○○路
    731 號「愛麗絲檳榔攤」，伊以1,000 元向被告朱黃軍購買
    0.5 公克安非他命，另一次係於99年9 月15日，亦在前開「
    愛麗絲檳榔攤」，伊以1,000 元向被告朱黃軍購買0.5 公克
    安非他命，伊係直接向被告朱黃軍購買，並非與其合資購買
    等語明確（見99年度偵字第25805 號偵查卷第13頁、99年度
    偵緝字第527 號偵查卷第27至28頁、本院100 年10月28日審
    判筆錄），且被告朱黃軍亦自承確於前開時、地交付甲基安
    非他命予高榮唯且各收取1,000 元等情不諱，足見證人高榮
    唯前開所言並非子虛，自屬可採。
  (2)證人高榮唯雖泛稱其向被告購買「安非他命」等語，然證人
    高榮唯於99年9 月18日經警採集其尿液檢驗結果，呈甲基安
    非他命、安非他命陽性反應一情，有被採尿人姓名編號對照
    表、臺灣檢驗科技股份有限公司濫用藥物尿液檢驗報告各1
    份在卷可參，又施用安非他命後，其代謝物無甲基安非他命
    成分，故施用安非他命後，其尿液不致檢出甲基安非他命陽
    性反應，而施用甲基安非他命後，其尿液可檢出甲基安非他
    命和其代謝物安非他命成分一節，有行政院衛生署管制藥品
    管理局93年11月2 日管檢字第0930010499號函可參，故由證
    人高榮唯前開尿液呈安非他命、甲基安非他命陽性反應一節
    可知其所施用者為甲基安非他命，而證人高榮唯復於本院審
    理時證稱：伊向被告朱黃軍購買之安非他命與伊於99年9 月
    18日為警採尿前所施用之毒品均係「安非他命」等語（見本
    院100 年10月28日審判筆錄），可見證人高榮唯前開所稱向
    被告朱黃軍購買之「安非他命」，實為「甲基安非他命」無
    疑。
  (3)被告朱黃軍雖辯稱其係與高榮唯合資購買云云。然證人高榮
    唯於檢察官偵查中明確證稱其並無與被告合資購毒之事（見
    100 年度偵緝字第527 號偵查卷第28頁），已如前述，而高
    榮唯施用甲基安非他命之犯行僅經裁定觀察、勒戒一情，亦
    本院99年度毒聲字第1612號裁定可參，是高榮唯並無供出毒
    品來源以求減輕刑責必要，易言之，其毒品究係向被告朱黃
    軍購買抑或與被告朱黃軍合資向他人購買一節，與高榮唯本
    身並無任何利害關係，高榮唯並無虛構前開情節誣陷被告朱
    黃軍之動機，其前開所言自無偏頗之虞，應屬信實。再合資
    購毒，無非係為集合較多資金以向售毒者議價而獲取較多數
    量之毒品，故集資者之間當會先行議定出資金額且知悉可得
    毒品數量以決定集資購毒與否，然被告朱黃軍及證人高榮唯
    均未提及渠等有何商議出資金額購毒之內容，益徵被告朱黃
    軍所稱合資購買云云，應係臨訟卸責之詞，要無可採。
  (4)更進者，甲基安非他命為法定第2 級毒品，不得交易流通，
    自無一定之公定價格，是其各次買賣之價格，當亦各有差異
    ，或隨供需雙方之資力、關係之深淺、需求之數量、貨源之
    充裕與否、販賣者對於資金之需求程度，以及政府查緝之態
    度，進而為各種不同之風險評估，而為機動性之調整，是其
    價格標準，自非一成不變，且販賣者從各種「價差」或「量
    差」或「純度」謀取利潤方式，亦有差異，然其所圖利益之
    非法販賣行為目的，則屬相同，並無二致。因之，販賣利得
    ，除經被告坦承，或其價量至臻明確，確實難以究其原委。
    然按一般民眾普遍認知之毒品非法交易，向為政府查禁森嚴
    且重罰不寬貸，衡諸常情，倘非有利可圖，絕無平白甘冒被
    重罰風險之理，從而，舉凡其有償交易，除足反證其確另基
    於某種非圖利本意之關係外，通常尚難因無法查悉其買進、
    賣出之差價，而諉無營利之意思，或阻卻販賣犯行之追訴。
    又販賣毒品之所謂販賣行為，係行為人基於營利之目的，而
    販入或賣出毒品而言。販賣毒品者，其主觀上有營利之意圖
    ，且客觀上有販賣之行為即足構成，至於實際上是否已經獲
    利則非所問。即於有償交付他人之初，係基於營利之意思，
    並著手實施，而因故無法高於購入之原價出售，最後不得不
    以原價或低於原價交付他人時，仍屬販賣行為。被告朱黃軍
    自承其本身即有施用毒品之習性，其對於甲基安非他命價格
    昂貴，取得不易，毒品交易為政府檢警機關嚴予取締之犯罪
    ，法律並就此設有重典處罰，當知之甚稔，自客觀以言，雖
    無從證明其於取得本案第2 級毒品甲基安非他命係為販賣圖
    利而販入者，然於持有過程中，將第2 級毒品甲基安非他命
    販賣予他人，若非有利可圖，豈有犯險交付第2 級毒品甲基
    安非他命之意願？是被告朱黃軍賣出第2 級毒品甲基安非他
    命予高榮唯，應有賺取相當利潤，堪認係意圖營利。
  (5)綜前所述，被告確有如附表編號1 、2 所示販賣第2 級毒品
    甲基安非他命予高榮唯之舉，被告前開所辯，要無可採。
  (四)被告朱黃軍於警詢、檢察官偵查中及本院審理時對其於前開
    時、地持有99年10月1 日為警查扣之第3 級毒品愷他命一節
    坦承不諱（見99年度偵字第26561 號偵查卷第4 至6 頁、第
    39至41頁、本院100 年8 月30日準備程序筆錄、同年12月2
    日審判筆錄），又被告朱黃軍於99年10月1 日為警查獲之物
    ，經交通部民用航空局醫務中心檢驗結果為：白色結晶1 袋
    ，實稱毛重46.8730 公克（含1 袋1 標籤），淨重45.9480
    公克，取樣0.0005公克，餘重45.9475 公克，檢出Ketamine
    成分；黃色結晶1 袋，實稱毛重17.2900 公克（含1 袋1 標
    籤），淨重15.9650 公克，取樣0.0005公克，餘重15.9645
    公克，檢出Ketamine成分一節，有該中心99年10 月26 日航
    藥鑑字第0996644 號鑑定書在卷可參（見99年度偵字第2656
    1 號偵查卷第73頁），又為查明前開愷他命（Ketamine）之
    純質淨重，遂再經該中心鑑驗，結果為：白色結晶1 袋，淨
    重45.9475 公克，取樣0.1700公克，餘重45.7775 公克，鑑
    驗Ketamine成分，純度為37.1% ，純質淨重17.0465 公克；
    黃色結晶1 袋，淨重15.9645 公克，取樣0.0716公克，餘重
    15.8929 公克，鑑驗Ketamine成分，純度為79.5% ，純質淨
    重12.6918 公克一節，亦有該中心100 年6 月3 日航藥鑑字
    第1002897Q號鑑定書存卷可按（見100 年度偵緝字第527 號
    偵查卷第38頁），前開第二次鑑驗所得之純質淨重，係就第
    一次取樣鑑驗後驗餘重量計算所得，故被告朱黃軍原所持有
    之純質淨重應以第一次鑑驗時之淨重乘以純度（45.9480 
    37.1% ＝17.0467 ；15.9650 79.5% ＝12.6921 ）計之，
    因之，被告朱黃軍所持有之愷他命純質淨重為29.7388 公克
    （17.0467 ＋12.6921 ＝29.7388 ）。綜前，足認被告自白
    與事實相符，堪信為真。
  (五)綜上所述，本件事證明確，應依法論科。
三、論罪科刑：
  (一)按甲基安非他命、愷他命分係毒品危害防制條例第2 條第2
    項第2 款、第3 款所列管之第2 級、第3 級毒品。是核被告
    如附表編號1 、2 所示意圖營利出售第2 級毒品甲基安非他
    命之所為，均係犯毒品危害防制條例第4 條第2 項販賣第2
    級毒品罪；如附表編號3 所示持有純質淨重29.7388 公克愷
    他命之所為，係犯毒品危害防制條例第11條第5 項之持有第
    3 級毒品純質淨重20公克以上罪。被告於附表編號1 、2 所
    示販賣第2 級毒品甲基安非他命前後持有甲基安非他命之低
    度行為，為販賣之高度行為吸收，均不另論罪。被告所犯附
    表編號1 、2 所示2 次販賣第2 級毒品犯行及附表編號3 所
    示持有愷他命犯行間，行為互殊、犯意各別，應分論併罰。
    檢察官認附表編號3 所示部分，被告係犯毒品危害防制條例
    第5 條第3 項之意圖販賣第3 級毒品罪嫌云云，惟本院認無
    證據證明被告朱黃軍有販賣意圖（詳後述），而毒品危害防
    制條例第5 條第3 項之意圖販賣而持有第3 級毒品罪為同條
    例第11條第5 項之持有第3 級毒品純質淨重20公克以上罪之
    特別規定，二者以有無販賣之意圖區分構成要件，其法律上
    之規範評價雖有輕重不同，於訴訟法上仍不失為同一性之犯
    罪事實，其起訴基本事實相同，且與檢察官起訴認定之意圖
    販賣而持有第3 級毒品罪具法條競合之實質上一罪關係，就
    被告之刑事辯護防禦權不生不利之影響，本院自得就此審理
    ，併予敘明。爰審酌甲基安非他命、愷他命均具成癮性，施
    用者多難以自拔，時有為求施用毒品而另涉刑案，其危害社
    會治安甚鉅，而被告為求個人私利，不惜鋌而走險，販賣甲
    基安非他命以營利，自有可議，惟衡其僅販賣毒品對象僅高
    榮唯1 人，販售次數僅2 次，販售金額各為1,000 元，所得
    非鉅，又被告持有之愷他命數量不低，且依其所述容有轉讓
    交予他人之可能，即可能助長他人施用，危害不輕，暨其犯
    罪手段、方法、犯罪後坦承部分犯行等情狀，分別量處如附
    表主文欄所示之刑，並定其應執行之刑。
  (二)附表編號1 、2 所示販賣甲基安非他命之販毒所得，均依毒
    品危害防制條例第19條第1 項規定，分別在被告所犯附表編
    號1 、2 所示犯行主刑項下宣告沒收，如全部或一部不能沒
    收時，以其財產抵償之。附表編號3 所示被告朱黃軍持有之
    愷他命（驗前淨重61.913公克，純質淨重29.7388 公克，驗
    餘淨重61.6704 公克，驗餘純質淨重29.7383 公克），為違
    禁物，及其外包裝袋2 個，係裝盛前開愷他命以利持有，分
    別依刑法第38條第1 項第1 款、第2 款之規定，於被告朱黃
    軍附表編號3 所示犯行主文項下宣告沒收。99年9 月18日扣
    案之甲基安非他命1 包雖屬第2 級毒品，然本案被告朱黃軍
    販賣予高榮唯之甲基安非他命均已交付，可見扣案之甲基安
    非他命並非本案販買之標的，自與本案無關，又電子磅秤雖
    為秤量工具，分裝袋雖可用以裝盛毒品，然施用毒品者亦有
    使用磅秤秤量所購毒品重量及以分裝袋裝盛毒品之情形，且
    警方並非於被告朱黃軍販賣毒品當下即查扣前開物品，尚難
    認被告朱黃軍係以前開磅秤秤量或分裝袋裝盛毒品販賣予高
    榮唯，況果被告朱黃軍係以分裝袋裝盛甲基安非他命以販售
    ，該等分裝袋亦隨同甲基安非他命於交付而移轉予高榮唯，
    益見扣案之分裝袋應非本案販賣毒品所用，及第4 級毒品先
    驅原料假麻黃鹼2 袋、吸食器1 組，與本件販賣毒品無關，
    爰不就前開物品為沒收之諭知。另99年10月1 日查獲被告朱
    黃軍涉犯附表編號3 所示犯行時扣案之甲基安非他命、裝盛
    前開甲基安非他命之包裝袋5 個、分裝袋35個、電子磅秤1
    臺、分裝勺1 支、吸食器2 組、藥丸3 顆，並無證據證明與
    被告朱黃軍前開持有愷他命犯行有關，亦不就此併為沒收之
    諭知。
四、公訴意旨雖認：被告朱黃軍為供己施用，且因大量購買可獲
    賣家優惠價格，乃於99年10月1 日上午某時，在新北市○○
    區○○路731 號「艾莉絲檳榔攤」向某真實姓名年籍不詳綽
    號「小黑」之成年男子，以20,000元之代價，購入愷他命2
    包而持有之。嗣因持有上開毒品數量甚多，竟於持有前開第
    3 級毒品愷他命後某時起，另意圖營利，而萌生販賣上開第
    3 級毒品予不特定人之犯意，而持有上開第3 級毒品，擬伺
    機出售以牟利。然尚未著手出售，即於99年10月1 日下午1
    時40分許，在上開「艾莉絲檳榔攤」因形跡可疑為警盤查，
    並經其同意搜索而扣得前開愷他命，因認被告朱黃軍涉有毒
    品危害防制條例第5 條第3 項意圖販賣而持有第3 級毒品罪
    嫌等語。惟查：
  (一)按犯罪事實應依證據認定之，無證據不得認定其犯罪事實，
    又不能證明被告犯罪者，應諭知無罪之判決，刑事訴訟法第
    154 條第2 項、第301 條第1 項定有明文。刑事訴訟法上所
    謂認定犯罪事實之證據，係指足以認定被告確有犯罪行為之
    積極證據而言，如未能發現相當證據或證據不足以證明，自
    不能以推測或擬制之方法，以為裁判基礎，最高法院29年上
    字第3105號及40年臺上字第86號分別著有判例；又認定不利
    於被告之事實，須依積極證據，苟積極證據不足為不利被告
    之認定時，即應為有利於被告之認定，更不必有何有利之證
    據，最高法院30年上字第816 號判例參照。且刑事訴訟上證
    明之資料，無論其為直接或間接證據，均須達於通常一般之
    人均不致有所懷疑，而得確信其為真實之程度，始得據為有
    罪之認定，若其關於被告是否犯罪之證明未能達此程度，而
    有合理懷疑之存在，致使無從形成有罪之確信，根據「罪證
    有疑，利於被告」之證據法則即不得遽為不利被告之認定，
    亦有最高法院76年度臺上字第4986號判例可稽。次按所謂意
    圖，乃犯罪構成之主觀違法要素，亦屬犯罪之成立要件。行
    為人是否具有販賣之意圖而持有毒品，須以嚴格之證據證明
    之，亦即必須有相當之客觀事實，足以表徵其主觀意念之遂
    行性及確實性，始足當之，最高法院96年度臺上字第1772號
    判決意旨可資參照。
  (二)公訴人認為被告朱黃軍涉有前揭意圖販賣而持有第3 級毒品
    犯行，無非係以被告朱黃軍於警詢及檢察官偵查中之供述、
    搜索扣押筆錄、扣押物品目錄表、交通部民用航空局航空醫
    務中心鑑定書為據。被告朱黃軍固坦承持有99年10月1 日為
    警查扣之愷他命一情，惟堅決否認有何意圖販賣而持有第3
    級毒品愷他命犯行，辯稱：扣案愷他命係供伊自己施用，伊
    並無意圖販賣予他人等語。
  (三)被告朱黃軍確持有99年10月1 日13時40分許，經警在其所經
    營之「艾莉絲檳榔攤」查扣之純質淨重29.7388 公克愷他命
    一情，業據被告朱黃軍於警詢、檢察官偵查中及本院審理時
    供陳明確，已如前述，然持有愷他命之原因甚多，或為單純
    持有，或為供己或他人施用、或為販賣、或為運輸，此由毒
    品危害防制條例就持有毒品之原因、數量不同而分別定有構
    成要件及處罰可見一斑，是被告是否意圖販賣而持有第3 級
    毒品愷他命，仍綜合其他相關事證判斷，要難僅據其持有愷
    他命之數量多寡即遽認其有販賣之意圖。
  (四)被告朱黃軍於警詢、檢察官偵查中供稱：伊一次購買多量愷
    他命之價格較為便宜，伊所購買之愷他命大部分係伊自己施
    用，但若好友欲施用，伊會以成本價轉予友人等語（見99年
    度偵字第26561 號偵查卷第4 至5 頁、第46頁），被告朱黃
    軍一再供稱所持愷他命係供己施用，縱欲轉讓友人，亦係收
    取成本價，是被告朱黃軍自始否認有何販賣之意圖。又被告
    朱黃軍雖於警詢時供稱：伊欲以每包400 或450 元之價格出
    售等語（見99年度偵字第26561 號偵查卷第5 頁），然於檢
    察官偵查中，經檢察官詢問其成本價為何，其答稱：400 至
    450 元等語（見99年度偵字第26561 號偵查卷第46頁），比
    對被告朱黃軍所稱欲收取之對價與所稱成本價並無價差，亦
    難認有何營利之情形。又雖被告朱黃軍有販賣甲基安非他命
    之舉，然販毒者亦時有基於情誼而轉讓毒品予關係親近之親
    友，況本件被告朱黃軍業已為供己施用並圖大量購買可獲較
    為優惠價格而一次購入前開多量愷他命而持有一情，業據被
    告朱黃軍供述明確，且為公訴意旨所是認，復依被告朱黃軍
    前開所述，其係設若好友有意施用即願轉讓，可見被告朱黃
    軍意欲交付愷他命之對象為友人，於此情形下，其所稱以成
    本價將原已持有之愷他命轉讓部分予友人一節，非無可採，
    尚難僅因被告朱黃軍另有販賣甲基安非他命之舉，即遽認其
    交付毒品必定賺取差價，而排除其轉讓愷他命之可能。
  (五)綜上所述，公訴人認被告朱黃軍涉嫌意圖販賣而持有愷他命
    所憑之證據，尚未達於通常一般人均不致有所懷疑，而得確
    信其為真實之程度，依「罪證有疑，利於被告」之證據法則
    ，自應為被告朱黃軍有利之認定。此外，復查無其他證據足
    資認定被告朱黃軍確有公訴意旨所指意圖販賣而第3 級毒品
    愷他命之犯行，即屬不能證明被告此部分犯罪。復按事實上
    或裁判上一罪案件，檢察官就犯罪事實一部起訴者，依刑事
    訴訟法第267 條規定，其效力及於全部，受訴法院基於審判
    不可分原則，對於未經起訴之其餘事實，應一併審判，此為
    犯罪事實之一部擴張；同理，檢察官所起訴之全部事實，經
    法院審理結果認為一部不能證明犯罪或行為不罰時，僅於判
    決理由內說明不另為無罪之諭知，毋庸於主文內為無罪之宣
    示，此為犯罪事實之一部縮減。至於刑事訴訟法第300 所規
    定，有罪之判決，得就起訴之犯罪事實，變更檢察官所引應
    適用之法條者，係指法院在事實同一之範圍內，不變更起訴
    之犯罪事實；亦即在不擴張及減縮原訴之原則下，於不妨害
    基本社會事實同一之範圍內，始得自由認定事實，適用法律
    ，三者不能混為一談。易言之，檢察官依裁判上一罪起訴之
    甲、乙犯罪事實，經法院審理結果，倘認為甲事實不能證明
    其犯罪，但係犯有裁判上一罪關係之乙、丙事實時。關於甲
    事實部分，為犯罪事實之減縮，僅於理由說明，不另為無罪
    之諭知；關於丙事實部分，則為犯罪事實之擴張，依審判不
    可分原則，應一併審判，不發生變更起訴法條問題，最高法
    院92年度臺上字第1841號、97年度臺上字第6351號判決意旨
    參照。是本件公訴意旨認被告朱黃軍意圖販賣而持有第3 級
    毒品罪，然本院認無證據證明被告朱黃軍確有販賣意圖，故
    其僅構成單純持有第3 級毒品純質淨重20公克以上罪，揆諸
    前開說明，毋庸變更起訴法條，亦不另為無罪之諭知，併予
    敘明。
據上論斷，應依刑事訴訟法第299 條第1 項前段，毒品危害防制
條例第4 條第2 項、第11條第4 項、第19條第1 項，刑法第11條
、第38條第1 項第1 款、第2 款、第51條第5 款，判決如主文。
本案經檢察官李安蕣到庭執行職務。
中    華    民    國   100    年    12    月    27    日
                刑事第二十二庭審判長法  官  何燕蓉
                                    法  官  吳韻馨
                                    法  官  錢衍蓁
如不服本判決，應於送達後10日內敘明上訴理由，向本院提出上
訴狀，上訴於本院第二審合議庭 (應附繕本) 。其未敘述上訴理
由者，應於上訴期間屆滿後20日內向本院補提理由書「切勿逕送
上級法院」。
上列正本證明與原本無異。
                                    書記官  金和國
中    華    民    國   100    年    1     月    3     日
附錄本案論罪科刑法條全文：
毒品危害防制條例第4條
製造、運輸、販賣第一級毒品者，處死刑或無期徒刑；處無期徒
刑者，得併科新臺幣 2 千萬元以下罰金。
製造、運輸、販賣第二級毒品者，處無期徒刑或 7 年以上有期
徒刑，得併科新臺幣 1 千萬元以下罰金。
製造、運輸、販賣第三級毒品者，處 5 年以上有期徒刑，得併
科新臺幣 7 百萬元以下罰金。
製造、運輸、販賣第四級毒品者，處 3 年以上 10 年以下有期
徒刑，得併科新臺幣 3 百萬元以下罰金。
製造、運輸、販賣專供製造或施用毒品之器具者，處 1 年以上
7 年以下有期徒刑，得併科新臺幣 1 百萬元以下罰金。
前五項之未遂犯罰之。
毒品危害防制條例第11條
持有第一級毒品者，處 3 年以下有期徒刑、拘役或新臺幣 5 萬
元以下罰金。
持有第二級毒品者，處 2 年以下有期徒刑、拘役或新臺幣 3 萬
元以下罰金。
持有第一級毒品純質淨重十公克以上者，處 1 年以上 7 年以下
有期徒刑，得併科新臺幣 1 百萬元以下罰金。
持有第二級毒品純質淨重二十公克以上者，處 6 月以上 5 年以
下有期徒刑，得併科新臺幣 70 萬元以下罰金。
持有第三級毒品純質淨重二十公克以上者，處 3 年以下有期徒
刑，得併科新臺幣 30 萬元以下罰金。
持有第四級毒品純質淨重二十公克以上者，處 1 年以下有期徒
刑，得併科新臺幣 10 萬元以下罰金。
持有專供製造或施用第一級、第二級毒品之器具者，處 1 年以
下有期徒刑、拘役或新臺幣 1 萬元以下罰金。
附表
┌──┬───┬──────┬───────┬────┬───────────────┐
│編號│時間  │地  點      │犯  罪  事  實│所犯法條│主                  文        │
├──┼───┼──────┼───────┼────┼───────────────┤
│ 1  │99年8 │新北市中和區│朱黃軍以新臺幣│毒品危害│朱黃軍販賣第二級毒品，處有期徒│
│    │月間某│中正路731 號│（下同）1,000 │防制條例│刑柒年肆月。未扣案販賣毒品所得│
│    │日    │「愛麗絲檳榔│元之價格，販售│第4 條第│新臺幣壹仟元沒收之，如全部或一│
│    │      │攤」        │0.5 公克之甲基│2 項販賣│部不能沒收時，以其財產抵償之。│
│    │      │            │安非他命予高榮│第2 級毒│                              │
│    │      │            │唯            │品罪    │                              │
├──┼───┼──────┼───────┼────┼───────────────┤
│ 2  │99年9 │新北市中和區│朱黃軍以1,000 │毒品危害│朱黃軍販賣第二級毒品，處有期徒│
│    │月16日│中正路731 號│元之價格，販售│防制條例│刑柒年肆月。未扣案販賣毒品所得│
│    │      │「愛麗絲檳榔│0.5 公克之甲基│第4 條第│新臺幣壹仟元沒收之，如全部或一│
│    │      │攤」        │安非他命予高榮│2 項販賣│部不能沒收時，以其財產抵償之。│
│    │      │            │唯            │第2 級毒│                              │
│    │      │            │              │品罪    │                              │
├──┼───┼──────┼───────┼────┼───────────────┤
│3   │99年10│新北市中和區│朱黃軍以20,000│毒品危害│朱黃軍持有第三級毒品，純質淨重│
│    │月1 日│中正路731 號│元之價格，向真│防制條例│貳拾公克以上，處有期徒刑拾月，│
│    │      │「愛麗絲檳榔│實姓名、年籍不│第11條第│扣案之第三級毒品愷他命（驗餘純│
│    │      │攤」        │詳，綽號「小黑│5 項之持│質淨重貳拾玖點柒參捌參公克）、│
│    │      │            │」之男子購入愷│有第3 級│包裝袋貳個均沒收。            │
│    │      │            │他命2 包（驗前│毒品純質│                              │
│    │      │            │淨重61.913 公 │淨重20公│                              │
│    │      │            │克，純質淨重  │克以上罪│                              │
│    │      │            │29.7388 公克）│        │                              │
│    │      │            │而非法持有之。│        │                              │
└──┴───┴──────┴───────┴────┴───────────────┘